# 请教老师：同一控制下以资产购买股权

提问人：kingsen307 时间：2019-11-24 06:30:21
A 公司以其子公司D 公司的股权及持有的固定资产（构成业务）向B公司收购其持有的 C 公司 70% 股权，交易对价为 2018 年 12 月 31 日的评估价值 (包括 D公司股权、固定资产、C公司均已评估),A、B、C公司均属于同一控制下企业，请问 A 公司个别报表会计处理如下是否准确？
借：长期股权投资-C公司（以 C 公司在合并日相对最终控制方的账面价值*70%）
贷：长期股权投资-D 公司（账面数还是评估值？，如以评估值确认为投资收益？）
固定资产（账面数还是评估值？如以评估值确认为营业外收入/资产处置损益？））
资本公积（差额调整资本公积，不足调整留存收益）

回答人：chenyiwei
因为整体上构成一项同一控制下合并，因此对作为合并对价的 D 公司股权和固定资产均不确认处置损益，而是将取得 C 公司长期股权投资的入账价值（C 公司账面净资产的相应份额）与换出资产账面价值之间的差额调整资本公积，不确认损益。